Inventaris van het archief van het Kantongerecht te ''s-Gravenhage, (1950) 1980-1989 (1990)
Nationaal Archief, Den Haag
- BURGERLIJKE ZAKEN, B.
  - KANTONRECHTER, 1
    - AANGEBRACHT BIJ DAGVAARDING, 1.1
      - Audiëntiebladen van terechtzittingen en minuten van (verstek)vonnissen, 1980-1989; 310-1105; 796 pakken
        - 1986 nov 11-12, 790
        - 1986 nov 13-17, 791
        - 1986 nov 18-19, 792
        - 1986 nov 20, 793
        - 1986 nov 24-25, 794
        - 1986 nov 26, 795
        - 1986 nov 27-dec 1, 796
        - 1986 dec 2-3, 797
        - 1986 dec 4-8, 798
        - 1986 dec 9-10, 799
        - 1986 dec 11-15, 800
        - 1986 dec 16-17, 801
        - 1986 dec 18-23, 802
        - 1986 dec 24-31, 803
        - 1987 jan 5-6, 804
        - 1987 jan 7-8, 805
        - 1987 jan 12-13, 806
        - 1987 jan 14, 807
        - 1987 jan 15-19, 808
        - 1987 jan 20-21, 809
        - 1987 jan 22-27, 810
        - 1987 jan 28-29, 811
        - 1987 febr 2-3, 812
        - 1987 febr 4-5, 813
        - 1987 febr 9-10, 814
        - 1987 febr 11-12, 815
        - 1987 febr 16-18, 816
        - 1987 febr 19-23, 817
        - 1987 febr 24-25, 818
        - 1987 febr 26-mrt 2, 819
        - 1987 mrt 3-5, 820
        - 1987 mrt 9-10, 821
        - 1987 mrt 11-12, 822
        - 1987 mrt 16-17, 823
        - 1987 mrt 18-19, 824
        - 1987 mrt 23-24, 825
        - 1987 mrt 25-26, 826
        - 1987 mrt 30, 827
        - 1987 mrt 31-apr 1, 828
        - 1987 apr 2-6, 829
        - 1987 apr 7-8, 830
        - 1987 apr 9-13, 831
        - 1987 apr 14-15, 832
        - 1987 apr 16-21, 833
        - 1987 apr 22-23, 834
        - 1987 apr 27-28, 835
        - 1987 apr 29-mei 4, 836
        - 1987 mei 6-7, 837
        - 1987 mei 11-13, 838
        - 1987 mei 14-18, 839
        - 1987 mei 19-20, 840
        - 1987 mei 21, 841
        - 1987 mei 25-26, 842
        - 1987 mei 27, 843
        - 1987 juni 1-2, 844
        - 1987 juni 3, 845
        - 1987 juni 4-9, 846
        - 1987 juni 10, 847
        - 1987 juni 11-15, 848
        - 1987 juni 16-17, 849
        - 1987 juni 18-22, 850
        - 1987 juni 23, 851
        - 1987 juni 24-25, 852
        - 1987 juni 29-30, 853
        - 1987 juli 1-2, 854
        - 1987 juli 6, 855
        - 1987 juli 7-8, 856
        - 1987 juli 9-13, 857
        - 1987 juli 14-15, 858
        - 1987 juli 16-20, 859
        - 1987 juli 21-22, 860
        - 1987 juli 23-27, 861
        - 1987 juli 28-29, 862
        - 1987 juli 30-aug 3, 863
        - 1987 aug 4-5, 864
        - 1987 aug 6-10, 865
        - 1987 aug 11-13, 866
        - 1987 aug 17-18, 867
        - 1987 aug 20-24, 868
        - 1987 aug 25-26, 869
        - 1987 aug 27-31, 870
        - 1987 sept 1, 871
        - 1987 sept 2-3, 872
        - 1987 sept 7-8, 873
        - 1987 sept 9-10, 874
        - 1987 sept 14-15, 875
        - 1987 sept 16-17, 876
        - 1987 sept 21-22, 877
        - 1987 sept 23-24, 878
        - 1987 sept 28, 879
        - 1987 sept 29-30, 880
        - 1987 okt 1-5, 881
        - 1987 okt 6-7, 882
        - 1987 okt 8-12, 883
        - 1987 okt 13-14, 884
        - 1987 okt 15-19, 885
        - 1987 okt 20-22, 886
        - 1987 okt 26, 887
        - 1987 okt 27-28, 888
        - 1987 okt 29-nov 2, 889
        - 1987 nov 3-4, 890
        - 1987 nov 5-9, 891
        - 1987 nov 10-11, 892
        - 1987 nov 12-16, 893
        - 1987 nov 17-18, 894
        - 1987 nov 19-23, 895
        - 1987 nov 24-25, 896
        - 1987 nov 26-30, 897
        - 1987 dec 1-2, 898
        - 1987 dec 3-7, 899
        - 1987 dec 8-9, 900
        - 1987 dec 10-14, 901
        - 1987 dec 15-16, 902
        - 1987 dec 17-21, 903
        - 1987 dec 22-24, 904
        - 1987 dec 28-31, 905
        - 1988 jan 5-6, 906
        - 1988 jan 7, 907
        - 1988 jan 12-13, 908
        - 1988 jan 14-18, 909
        - 1988 jan 19-20, 910
        - 1988 jan 21, 911
        - 1988 jan 26-27, 912
        - 1988 jan 28-febr 1, 913
        - 1988 febr 2-3, 914
        - 1988 febr 4-9, 915
        - 1988 febr 10-11, 916
        - 1988 febr 16-17, 917
        - 1988 febr 18-23, 918
        - 1988 febr 24, 919
        - 1988 febr 25-mrt 1, 920
        - 1988 mrt 2, 921
        - 1988 mrt 3-8, 922
        - 1988 mrt 9, 923
        - 1988 mrt 10-15, 924
        - 1988 mrt 16-17, 925
        - 1988 mrt 21-23, 926
        - 1988 mrt 24-28, 927
        - 1988 mrt 29, 928
        - 1988 mrt 30, 929
        - 1988 mrt 31-apr 5, 930
        - 1988 apr 6, 931
        - 1988 apr 7-12, 932
        - 1988 apr 13, 933
        - 1988 apr 14-19, 934
        - 1988 apr 20, 935
        - 1988 apr 21-26, 936
        - 1988 apr 27-28, 937
        - 1988 mei 2-4, 938
        - 1988 mei 9-10, 939
        - 1988 mei 11-17, 940
        - 1988 mei 18, 941
        - 1988 mei 19-24, 942
        - 1988 mei 25-26, 943
        - 1988 mei 27-juni 1, 944
        - 1988 juni 2-7, 945
        - 1988 juni 8-9, 946
        - 1988 juni 13-15, 947
        - 1988 juni 16-21, 948
        - 1988 juni 22, 949
        - 1988 juni 23-28, 950
        - 1988 juni 29, 951
        - 1988 juni 30-juli 5, 952
        - 1988 juli 6-7, 953
        - 1988 juli 12-13, 954
        - 1988 juli 14-19, 955
        - 1988 juli 20-21, 956
        - 1988 juli 25-27, 957
        - 1988 juli 28-aug 2, 958
        - 1988 aug 3-4, 959
        - 1988 aug 8-10, 960
        - 1988 aug 11-16, 961
        - 1988 aug 17-18, 962
        - 1988 aug 22-24, 963
        - 1988 aug 25-30, 964
        - 1988 aug 31-sept 1, 965
        - 1988 sept 2-6, 966
        - 1988 sept 7-8, 967
        - 1988 sept 12-14, 968
        - 1988 sept 15, 969
        - 1988 sept 20-21, 970
        - 1988 sept 22-27, 971
        - 1988 sept 28 - 29, 972
        - 1988 okt 3-4, 973
        - 1988 okt 5-7, 974
        - 1988 okt 10-12, 975
        - 1988 okt 13-18, 976
        - 1988 okt 19, 977
        - 1988 okt 20, 978
        - 1988 okt 24-26, 979
        - 1988 okt 27-nov 1, 980
        - 1988 nov 2, 981
        - 1988 nov 3-8, 982
        - 1988 nov 9, 983
        - 1988 nov 10, 984
        - 1988 nov 14-16, 985
        - 1988 nov 17-21, 986
        - 1988 nov 23, 987
        - 1988 nov 24-29, 988
        - 1988 nov 30, 989
        - 1988 dec 1, 990
        - 1988 dec 6-7, 991
        - 1988 dec 8-13, 992
        - 1988 dec 14, 993
        - 1988 dec 15-20, 994
        - 1988 dec 21, 995
        - 1988 dec 22-29, 996
        - 1989 jan 2-4, 997
        - 1989 jan 5, 998
        - 1989 jan 10, 999
        - 1989 jan 11-12, 1000
        - 1989 jan 17-18, 1001
        - 1989 jan 19, 1002
        - 1989 jan 24-25, 1003
        - 1989 jan 26, 1004
        - 1989 jan 31-febr 1, 1005
        - 1989 febr 2, 1006
        - 1989 febr 6-8, 1007
        - 1989 febr 9, 1008
        - 1989 febr 13-14, 1009
        - 1989 febr 15, 1010
        - 1989 febr 16-21, 1011
        - 1989 febr 22, 1012
        - 1989 febr 23-28, 1013
        - 1989 mrt 1, 1014
        - 1989 mrt 2, 1015
        - 1989 mrt 6-7, 1016
        - 1989 mrt 8-9, 1017
        - 1989 mrt 13-14, 1018
        - 1989 mrt 15-16, 1019
        - 1989 mrt 20-22, 1020
        - 1989 mrt 23-28, 1021
        - 1989 mrt 29, 1022
        - 1989 mrt 30, 1023
        - 1989 apr 4-5, 1024
        - 1989 apr 9-11, 1025
        - 1989 apr 12, 1026
        - 1989 apr 13-17, 1027
        - 1989 apr 19, 1028
        - 1989 apr 20-25, 1029
        - 1989 apr 26, 1030
        - 1989 apr 27-mei 2, 1031
        - 1989 mei 3, 1032
        - 1989 mei 8-10, 1033
        - 1989 mei 11, 1034
        - 1989 mei 16-17, 1035
        - 1989 mei 18, 1036
        - 1989 mei 23-24, 1037
        - 1989 mei 25, 1038
        - 1989 mei 30-31, 1039
        - 1989 juni 1, 1040
        - 1989 juni 6-7, 1041
        - 1989 juni 8, 1042
        - 1989 juni 13-14, 1043
        - 1989 juni 15, 1044
        - 1989 juni 20-21, 1045
        - 1989 juni 22, 1046
        - 1989 juni 27-28, 1047
        - 1989 juni 29, 1048
        - 1989 juli 4-5, 1049
        - 1989 juli 6, 1050
        - 1989 juli 11, 1051
        - 1989 juli 12, 1052
        - 1989 juli 13-18, 1053
        - 1989 juli 19-20, 1054
        - 1989 juli 25, 1055
        - 1989 juli 26-27, 1056
        - 1989 aug 1, 1057
        - 1989 aug 2-3, 1058
        - 1989 aug 8, 1059
        - 1989 aug 9-10, 1060
        - 1989 aug 15, 1061
        - 1989 aug 16-17, 1062
        - 1989 aug 22, 1063
        - 1989 aug 23-24, 1064
        - 1989 aug 29, 1065
        - 1989 aug 30-31, 1066
        - 1989 sept 5, 1067
        - 1989 sept 6-7, 1068
        - 1989 sept 12, 1069
        - 1989 sept 13-14, 1070
        - 1989 sept 19, 1071
        - 1989 sept 20-21, 1072
        - 1989 sept 26, 1073
        - 1989 sept 27-28, 1074
        - 1989 okt 3, 1075
        - 1989 okt 4-5, 1076
        - 1989 okt 10, 1077
        - 1989 okt 11-12, 1078
        - 1989 okt 17, 1079
        - 1989 okt 18-19, 1080
        - 1989 okt 24, 1081
        - 1989 okt 25-26, 1082
        - 1989 okt 31, 1083
        - 1989 nov 1, 1084
        - 1989 nov 2, 1085
        - 1989 nov 7, 1086
        - 1989 nov 8, 1087
        - 1989 nov 9, 1088
        - 1989 nov 14, 1089
        - 1989 nov 15, 1090
        - 1989 nov 16, 1091
        - 1989 nov 21, 1092
        - 1989 nov 22, 1093
        - 1989 nov 23, 1094
        - 1989 nov 28, 1095
        - 1989 nov 29, 1096
        - 1989 nov 30, 1097
        - 1989 dec 5, 1098
        - 1989 dec 6-7, 1099
        - 1989 dec 12, 1100
        - 1989 dec 13, 1101
        - 1989 dec 14, 1102
        - 1989 dec 19, 1103
        - 1989 dec 20, 1104
        - 1989 dec 21-28, 1105
      - Registers voor rekesten tot inleiding van een contentieuze procedure, 1980-1990; 1106-1112; 7 delen
        - 1980 jan 2 nummer 1 - 1981 juli 17 nummer 350, 1106
        - 1981 juli 17 nummer 351 - 1982 dec 31 nummer 625, 1107
        - 1983 jan 3 nummer 1 - 1984 juni 5 nummer 281, 1108
        - 1984 juni 5 nummer 282 - 1985 dec 31 nummer 535, 1109
        - 1986 jan 3 nummer 1 - 1987 okt 2 nummer 335, 1110
        - 1987 okt 5 nummer 336 - 1988 nov 11 nummer 462, 1111
        - 1988 nov 14 nummer 463 - 1990 jan 29 nummer 1048, 1112
          Openbaarheid beperkt tot 1 januari 2066
    - AANGEBRACHT BIJ REKEST, 1.2
      - Klapperkaarten op naam van rekestrant, met vermelding van rep(ertoire)nummer, 1982-1989; 1113-1120; 8 kaartsystemen
        Zie voor de bijhorende stukken de inv.nrs.: 1125 - 1154; 1155 - 1157 en 1166 - 1225
        Voor 1980-1981, zie: toegang 3.03.76 inv.nr.: 1381
        - 1982, A - Z, 1113
        - 1983, A - Z, 1114
        - 1984, A - Z, 1115
        - 1985, A - Z, 1116
        - 1986, A - Z, 1117
        - 1987, A - Z, 1118
        - 1988, A - Z, 1119
        - 1989, A - Z, 1120
      - Audiëntiebladen van terechtzittingen van rep(ertoire) zaken, 1980-1989; 1121-1154; 34 pakken
        Zie voor de toegang voor de jaren 1980 - 1981 toegang 3.03.76, inv.nr.: 1381 en voor de toegangen
        vanaf 1982 de inv.nrs.: 1113 - 1120
        - 1980 jan 2-aug 29, 1121
        - 1980 sept 1-dec 31, 1122
        - 1981 jan 5-juni 30, 1123
        - 1981 juli 1-dec 30, 1124
        - 1982 jan 4-juni 30, 1125
        - 1982 juli 1-dec 27, 1126
        - 1983 jan 4-juli 29, 1127
        - 1983 aug 1-dec 30, 1128
        - 1984 jan 2-apr 27, 1129
        - 1984 mei 1-aug 31, 1130
        - 1984 sept 3-okt 31, 1131
        - 1984 nov 1-dec 31, 1132
        - 1985 jan 2-mrt 29, 1133
        - 1985 apr 1-juni 27, 1134
        - 1985 juli 1-aug 30, 1135
        - 1985 sept 2-dec 31, 1136
        - 1986 jan 2-febr 28, 1137
        - 1986 mrt 3-apr 29, 1138
        - 1986 mei 1-juni 30, 1139
        - 1986 juli 1-aug 29, 1140
        - 1986 sept 1-okt 30, 1141
        - 1986 nov 3-dec 31, 1142
        - 1987 jan 5-mrt 31, 1143
        - 1987 apr 1-juni 30, 1144
        - 1987 juli 1-sept 30, 1145
        - 1987 okt 1-dec 31, 1146
        - 1988 jan 4-mrt 31, 1147
        - 1988 apr 5-juni 30, 1148
        - 1988 juli 4-sept 29, 1149
        - 1988 okt 3-dec 29, 1150
        - 1989 jan 3-mrt 30, 1151
        - 1989 apr 3-juni 29, 1152
        - 1989 juli 3-sept 28, 1153
        - 1989 okt 2-dec 22, 1154
      - Repertoires ten dienste van de administratie van de repertoire-zaken, 1980-1989; 1155-1157; 3 delen
        Men gebruikte voor de inschrijving van deze repertoire-zaken de repertoires, die bedoeld waren voor de inschrijving van de buitengerechtelijke zaken.
        Zie voor de bijbehorende stukken de inv.nrs.: 1158 - 1225
        - 1980-1983, 1155
        - 1984-1988, 1156
        - 1989, 1157
      - Akten en beschikkingen betreffende civiele zaken, geordend op rep(ertoire)nummer, 1980-1989; 1158-1225; 68 pakken
        Zie voor de toegang voor de jaren 1980 - 1981 toegang 3.03.76, inv.nr. :1381 en voor de toegangen vanaf 1982 de inv.nrs.: 1113 - 1120
        - 1980 nummers 1-150, 1158
        - 1980 nummers 151-200, 1159
        - 1980 nummers 201-393, 1160
        - 1981 nummers 1-55, 1161
        - 1981 nummers 56-149, 1162
        - 1981 nummers 150-208, 1163
        - 1981 nummers 209-295, 1164
        - 1981 nummers 296-387, 1165
        - 1982 nummers 1-91, 1166
        - 1982 nummers 92-215, 1167
        - 1982 nummers 216-313, 1168
        - 1982 nummers 314-400, 1169
        - 1982 nummers 401-500, 1170
        - 1982 nummers 501-575, 1171
        - 1983 nummers 1-80, 1172
        - 1983 nummers 81-190, 1173
        - 1983 nummers 191-300, 1174
        - 1983 nummers 301-350, 1175
        - 1983 nummers 351-459, 1176
        - 1983 nummers 460-520, 1177
        - 1983 nummers 521-579, 1178
        - 1983 nummers 580-646, 1179
        - 1984 nummers 1-100, 1180
        - 1984 nummers 101-175, 1181
        - 1984 nummers 176-250, 1182
        - 1984 nummers 251-325, 1183
        - 1984 nummers 326-409, 1184
        - 1984 nummers 410-480, 1185
        - 1984 nummers 481-584, 1186
        - 1985 nummers 1-100, 1187
        - 1985 nummers 101-150, 1188
        - 1985 nummers 151-215, 1189
        - 1985 nummers 216-300, 1190
        - 1985 nummers 301-393, 1191
        - 1985 nummers 394-450, 1192
        - 1985 nummers 451-529, 1193
        - 1985 nummers 530-600, 1194
        - 1985 nummers 601-637, 1195
        - 1986 nummers 2-130, 1196
        - 1986 nummers 131-215, 1197
        - 1986 nummers 216-290, 1198
        - 1986 nummers 291-369, 1199
        - 1986 nummers 371-465, 1200
        - 1986 nummers 466-547, 1201
        - 1987 nummers 1-78, 1202
        - 1987 nummers 79-150, 1203
        - 1987 nummers 151-236, 1204
        - 1987 nummers 237-300, 1205
        - 1987 nummers 301-400, 1206
        - 1987 nummers 401-465, 1207
        - 1987 nummers 466-548, 1208
        - 1988 nummers 1-100, 1209
        - 1988 nummers 101-160, 1210
        - 1988 nummers 161-249, 1211
        - 1988 nummer 250-325, 1212
        - 1988 nummers 326-429, 1213
        - 1988 nummers 430-490, 1214
        - 1988 nummers 491-575, 1215
        - 1988 nummers 576-675, 1216
        - 1989 nummers 1-123, 1217
        - 1989 nummers 124-199, 1218
        - 1989 nummers 200-275, 1219
        - 1989 nummers 276-375, 1220
        - 1989 nummers 376-450, 1221
        - 1989 nummers 451-566, 1222
        - 1989 nummers 567-614, 1223
        - 1989 nummers 615-724, 1224
        - 1989 nummers 726-812, 1225
  - PACHTKAMER, 2
    - AANGEBRACHT BIJ DAGVAARDING EN REKEST, 2.1
      - Audiëntiebladen met minuten van vonnissen inzake pachtzaken van de (niet) contentieuze procedures, 1980-1989; 1226; 1 omslag
    - AANGEBRACHT BIJ DAGVAARDING, 2.2
      - Processtukken, geordend op rolnummer, 1981-1986; 1227; 1 omslag
    - AANGEBRACHT BIJ REKEST, 2.3
      - Processtukken met beschikking, geordend op rekestnummer, 1982-1989; 1228; 1 pak
- BUITENGERECHTELIJKE ZAKEN, C.
  (Rep)ertoire zaken I
  - AKTEN EN BESCHIKKINGEN, 1
    - Alfabetische klappers van buitengerechtelijke zaken (REP I), 1980-1989; 1229-1230; 2 delen
      - 1980-1983, 1229
      - 1984-1989, 1230
    - Repertoires ten dienste van de administratie der buitengerechtelijke verrichtingen, 1980-1990; 1231-1238; 8 delen
      Zie voor de bijbehorende stukken de inv.nrs. :1239 - 1320
      Voor 1978 - 1980. Zie toegang 3.03.76 inv.nr.: 1730
      - 1980 febr 4 (nummer 2230) - 1981 mrt 31 (nummer 2806), 1231
      - 1981 mrt 31 (nummer 2807) - 1982 juni 8 (nummer 3310), 1232
      - 1982 juni 8 (nummer 3311) - 1983 aug 2 (nummer 3874), 1233
      - 1983 aug 3 (nummer 3875) - 1984 dec 5 (nummer 4623), 1234
      - 1984 dec 5 (nummer 4624) - 1986 apr 7 (nummer 2736), 1235
      - 1986 apr 7 (nummer 2737) - 1987 aug 17 (nummer 3726), 1236
      - 1987 aug 18 (nummer 3727) - 1988 dec 19 (nummer 4698), 1237
      - 1988 dec 19 (nummer 4699) - 1990 mei 18 (nummer 6299), 1238
    - Akten en beschikkingen betreffende buitengerechtelijke zaken, geordend op rep(ertoire)nummer, 1980-1989; 1239-1320; 82 pakken
      Zie voor de toegang hierop de inv.nrs.: 1229 - 1230 en 1231 - 1238
      - 1980 nummers 2001-2400, 1239
      - 1980 nummers 2401-2800, 1240
      - 1980 nummers 2801-3200, 1241
      - 1980 nummers 3203-3490, 1242
      - 1980 nummers 3491-3810, 1243
      - 1980 nummers 3811-4170, 1244
      - 1980 nummers 4171-4633, 1245
      - 1980 nummers 4634-4907, 1246
      - 1981 nummers 2001-2400, 1247
      - 1981 nummers 2401-2745, 1248
      - 1981 nummers 2754-3100, 1249
      - 1981 nummers 3101-3328, 1250
      - 1981 nummers 3329-3600, 1251
      - 1981 nummers 3601-3970, 1252
      - 1981 nummers 3974-4333, 1253
      - 1981 nummers 4334-4645, 1254
      - 1981 nummers 4646-4948, 1255
      - 1982 nummers 2004-2399, 1256
      - 1982 nummers 2401-2760, 1257
      - 1982 nummers 2761-3200, 1258
      - 1982 nummers 3201-3500, 1259
      - 1982 nummers 3503-3820, 1260
      - 1982 nummers 3821-4096, 1261
      - 1982 nummers 4102-4399, 1262
      - 1982 nummers 4401-4800, 1263
      - 1982 nummers 4801-4982, 1264
      - 1983 nummers 2003-2360, 1265
      - 1983 nummers 2361-2700, 1266
      - 1983 nummers 2701-3000, 1267
      - 1983 nummers 3001-3298, 1268
      - 1983 nummers 3303-3700, 1269
      - 1983 nummers 3701-4100, 1270
      - 1983 nummers 4102-4400, 1271
      - 1983 nummers 4401-4698, 1272
      - 1983 nummers 4701-4900, 1273
      - 1983 nummers 4901-5030, 1274
      - 1984 nummers 2003-2500, 1275
      - 1984 nummers 2501-2863, 1276
      - 1984 nummers 2864-3345, 1277
      - 1984 nummers 3346-3650, 1278
      - 1984 nummers 3651-4050, 1279
      - 1984 nummers 4051-4315, 1280
      - 1984 nummers 4316-4450, 1281
      - 1984 nummers 4451-4842, 1282
      - 1985 nummers 2001-2292, 1283
      - 1985 nummers 2302-2698, 1284
      - 1985 nummers 2701-3097, 1285
      - 1985 nummers 3105-3600, 1286
      - 1985 nummers 3601-4000, 1287
      - 1985 nummers 4002-4399, 1288
      - 1985 nummers 4401-4700, 1289
      - 1986 nummers 2001-2370, 1290
      - 1986 nummers 2376-2797, 1291
      - 1986 nummers 2801-3223, 1292
      - 1986 nummers 3228-3600, 1293
      - 1986 nummers 3601-4065, 1294
      - 1986 nummers 4066-4300, 1295
      - 1986 nummers 4301-4661, 1296
      - 1987 nummers 2001-2399, 1297
      - 1987 nummers 2400-2799, 1298
      - 1987 nummers 2802-3195, 1299
      - 1987 nummers 3200-3599, 1300
      - 1987 nummers 3600-3999, 1301
      - 1987 nummers 4000-4199, 1302
      - 1987 nummers 4200-4599, 1303
      - 1987 nummers 4600-4755, 1304
      - 1988 nummers 2001-2343, 1305
      - 1988 nummers 2348-2700, 1306
      - 1988 nummers 2705-3049, 1307
      - 1988 nummers 3050-3400, 1308
      - 1988 nummers 3401-3796, 1309
      - 1988 nummers 3801-4125, 1310
      - 1988 nummers 4126-4400, 1311
      - 1988 nummers 4401-4737, 1312
      - 1989 nummers 2001-2300, 1313
      - 1989 nummers 2307-2600, 1314
      - 1989 nummers 2602-3000, 1315
      - 1989 nummers 3001-3300, 1316
      - 1989 nummers 3301-3600, 1317
      - 1989 nummers 3614-3900, 1318
      - 1989 nummers 3901-4172, 1319
      - 1989 nummers 4176-4474, 1320
  - VOOGDIJZAKEN, 2
    - Voogdijregisterkaarten op naam van onder de voogdij gestelde, geordend op jaar van meerderjarigheid, 1980-1989; 1321-1356; 36 pakken.
      In 1988 werd de meerderjarigheid gewijzigd van de leeftijd van 21 jaar naar 18 jaar. De registerkaarten van onder voogdijgestelden met de geboortejaren 1970 en 1971 werden "vervroegd", respectievelijk in de jaren 1988 en 1989 afgesloten. De kaarten van geboortejaar 1969 berusten waarschijnlijk nog wel in het opvolgende archiefblok 1990-1999. Ze zijn hier niet aanwezig.
      - 1980. Geboren 1959, A - Jong, 1321
      - 1980. Geboren 1959, Jonge - S, 1322
      - 1980. Geboren 1959, T - Z, 1323
      - 1981. Geboren 1960, A - Ke, 1324
      - 1981. Geboren 1960, Ki - Sta, 1325
      - 1981. Geboren 1960, Ste - Z, 1326
      - 1982. Geboren 1961, A - Kald, 1327
      - 1982. Geboren 1961, Kali - Steeg, 1328
      - 1982. Geboren 1961, Steen - Z, 1329
      - 1983. Geboren 1962, A - Hoog, 1330
      - 1983. Geboren 1962, Hoon - Roos, 1331
      - 1983. Geboren 1962, Roose - Z, 1332
      - 1984. Geboren 1963, A - Hes, 1333
      - 1984. Geboren 1963, Het - Rom, 1334
      - 1984. Geboren 1963, Roo - Z, 1335
      - 1985. Geboren 1964, A - Hey, 1336
      - 1985. Geboren 1964, Hie - Rav, 1337
      - 1985. Geboren 1964, Red - Z, 1338
      - 1986. Geboren 1965, A - Hoe, 1339
      - 1986. Geboren 1965, Hof - Raap, 1340
      - 1986. Geboren 1965, Raar - Z, 1341
      - 1987. Geboren 1966, A - Jon, 1342
      - 1987. Geboren 1966, Jor - Schok, 1343
      - 1987. Geboren 1966, Schol - Z, 1344
      - 1988. Geboren 1967, A - Hoe, 1345
      - 1988. Geboren 1967, Hof - Rog, 1346
      - 1988. Geboren 1967, Roj - Z, 1347
      - 1989. Geboren 1968, A - H, 1351
      - 1989, Geboren 1968, I - Sep, 1352
      - 1989, Geboren 1968, Ser - Z, 1353
      - 1988. Geboren 1970, A - J, 1348
      - 1988. Geboren 1970, K - S, 1349
      - 1988. Geboren 1970, T - Z, 1350
      - 1989. Geboren 1971, A - Kipp, 1354
      - 1989. Geboren 1971, KL - S, 1355
      - 1989. Geboren 1971, T - Z, 1356
    - Voogdijbewindskaarten op naam van de onder voogdijgestelde, geordend op jaar van meerderjarigheid, 1980-1989; 1357-1380; 24 pakken
      - 1980, A - Steun, 1357
      - 1980, Steur - Z, 1358
      - 1981, A - S, 1359
      - 1981, T - Z, 1360
      - 1982, A - Scheel, 1361
      - 1982, Scheep- Z, 1362
      - 1983, A - Sloo, 1363
      - 1983, Slot - Z, 1364
      - 1984, A - Rul, 1365
      - 1984, Rum - Z, 1366
      - 1985, A - N, 1367
      - 1985, O - Z, 1368
      - 1986, A - Q, 1369
      - 1986, R - Z, 1370
      - 1987, A - Q, 1371
      - 1987, R - Z, 1372
      - 1988, A - O, 1373
        Bestaat uit een serie met geboortejaar 1967
      - 1988, P - Z, 1374
      - 1988, A - Q, 1375
        Bestaat uit een serie met geboortejaar 1970
      - 1988, R - Z, 1376
      - 1989, A - Rog, 1377
        Bestaat uit een serie met geboortejaar 1968
      - 1989, Rol - Z, 1378
      - 1989, A - M, 1379
        Bestaat uit een serie met geboortejaar 1971
      - 1989, N - Z, 1380
    - Processtukken betreffende voogdijbewindzaken c.q. voogdijbeheerszaken, 1950-1989; 1381-1461; 81 pakken
      Zie voor de toegangen vanaf 1950 tot en met 1979 toegang 3.03.76, inv.nrs.: 1621 - 1647 en vanaf 1980 in deze toegang de inv.nrs.: 1357 - 1380
      - VB nummers 1 - 585, 1381
      - VB nummers 586 - 1034, 1382
      - VB nummers 1037 - 1639, 1383
      - VB nummers 1640 - 2431, 1384
      - VB nummers 2432 - 3242, 1385
      - VB nummers 3244 - 3737, 1386
      - VB nummers 3741 - 3950, 1387
      - VB nummers 3951 - 4269, 1388
      - VB nummers 4271 - 4591, 1389
      - VB nummers 4592 - 5120, 1390
      - VB nummers 5122 - 5614, 1391
      - VB nummers 5638 - 6154, 1392
      - VB nummers 6155 - 6556, 1393
      - VB nummers 6560 - 7107, 1394
      - VB nummers 7108 - 7646, 1395
      - VB nummers 7651 - 8192, 1396
      - VB nummers 8193 - 8821, 1397